【裁判字號】    98,交抗,1705
【裁判日期】    980713
【裁判案由】    違反道路交通管理處罰條例
【裁判全文】
臺灣高等法院交通事件裁定            98年度交抗字第1705號
抗  告  人
即受處分人  林家溱原名甲○○.
上列抗告人因違反道路交通管理處罰條例案件，不服臺灣新竹地
方法院，中華民國98年6月11日所為裁定（98年度交聲字第139號
），提起抗告，本院裁定如下：
    主  文
抗告駁回。
    理  由
一、抗告意旨略以：監理所人員說裁決書不能現在先請，要先有
    罰單，是他們搞烏龍。請調出監視器證明抗告人於某年某月
    某日有到監理所寫陳述狀，實際並未逾期。請撤銷原裁定等
    語。
二、原裁定略以：本件原處分機關之裁決書，以郵政機關郵寄
    至新竹縣竹北市○○里○○路277巷17號8樓之異議人戶籍地
    ，因未獲會晤本人亦無受領文書之同居人、受雇人或應受送
    達處所接收郵件人員，乃於98年1月12日將之寄存送達於竹
    北六家郵局，異議人嗣於98年1月15日前往竹北六家郵局領
    取裁決書等情，業經異議人供明在卷，並有交通部公路總局
    新竹區監理所送達證書、公務電話紀錄表暨所附招領郵件銷
    號收據附卷可憑，堪認於98年1月15日合法送達。則異議人
    如不服，依規定應於收受裁決書後20日內（即98年1月16日
    起至98年2月4日止）聲明異議，然異議人遲至98年2月25日
    始具狀聲明異議，有聲明異議狀上交通部公路總局新竹區監
    理所收文章上日期戳記可憑，其對裁決書之內容不服所為之
    異議，顯已逾20日之法定異議期間。異議人雖稱：早於98
    年1月23日將聲明異議狀寄給監理所，惟監理所告以本案尚
    未裁決，將聲明異議狀再寄還異議人，嗣監理所人員打電話
    通知異議人已可異議，異議人乃於98年2月25日親自將聲明
    異議狀拿到監理所等語。然經函詢新竹區監理所，該所函覆
    稱：本案異議人於97年12月29日提起旨揭違規案件陳述單，
    又於98年2月25日向本所提聲明異議，已於98年3月4日以竹
    監營字第0980002779號函移送在案，並無本院來函說明（即
    異議人所稱於98年1月23日寄送聲明異議狀及監理所另行通
    知異議人聲明異議等情）事項，有新竹區監理所98年4月6日
    竹監營字第0980005136號函在卷可佐（原審卷第57頁），是
    異議人主張其早於98年1月23日聲明異議乙節，即乏依據，
    不足採信。綜上，本件聲明異議已逾20日之法定期間，顯然
    不合法律上之程式，且無從補正，依法應予駁回。
三、按受處分人不服道路交通管理處罰條例第8條所定主管機關
    所為之處罰者，得於接到裁決書之翌日起20日內，向管轄地
    方法院聲明異議，道路交通管理處罰條例第87條第1項定有
    明文。又交通法庭認聲明異議不合法律上之程式，且無從補
    正者，應以裁定駁回之，道路交通案件處理辦法第18條亦有
    規定。原審以本件異議逾期，因而依上開規定駁回之，核無
    不合。抗告意旨指稱：可調某年某月某日監視錄影資料證明
    有到監理所辦理陳述異議乙節，與其於原審所稱：於98年1
    月23日將聲明異議狀寄給監理所等語（原審卷第38頁背面）
    ，前後不符，即難輕信，且與上開監理所函覆不符，自難採
    信，且所謂某年某月某日之監視資料，並未特定，實難查證
    。綜上，難認抗告有理由，應予駁回。
四、據上論結，應依道路交通案件處理辦法第26條，刑事訴訟法
    第412條，裁定如主文。
中    華    民    國    98    年    7     月    13    日
                  刑事第十八庭審判長法  官  吳鴻章
                                    法  官  陳健順
                                    法  官  周政達
以上正本證明與原本無異。
不得再抗告。
                                    書記官  廖純瑜
中    華    民    國    98    年    7     月    13    日


司法院資訊處製作；財團法人民間司法改革基金會備份。
